【裁判字號】    95,訴,2525
【裁判日期】    950731
【裁判案由】    毒品危害防制條例
【裁判全文】
臺灣高雄地方法院刑事判決              95年度訴字第2525號
公  訴  人  臺灣高雄地方法院檢察署檢察官
被      告  甲○○
上列被告因違反毒品危害防制條例案件，經檢察官提起公訴（95
年度毒偵字第4386號），本院於準備程序進行中，被告為有罪之
陳述，經告知簡式審判程序之旨，並聽取檢察官及被告之意見後
，本院合議庭裁定由受命法官獨任改依簡式審判程序審理，並判
決如下：
    主  文
甲○○連續施用第一級毒品，累犯，處有期徒刑壹年，扣案海洛
因壹包（淨重零點零柒公克，空包裝重零點貳肆公克）沒收銷燬
之。
    事  實
一、甲○○前因施用毒品案件，經本院裁定送勒戒處所觀察、勒
    戒後，認有繼續施用毒品之傾向，復裁定令入戒治處所施以
    強制戒治1 年，嗣屆滿3 月且成效評定合格，認無繼續戒治
    之必要，經本院裁定停止戒治，所餘戒治期間付保護管束，
    其後復因違反保護管束應遵守事項情節重大，再裁定撤銷停
    止戒治，復令入戒治處所施以強制戒治，嗣於民國92年4 月
    20 日 戒治期滿，翌日釋放出所，並由臺灣高雄地方法院檢
    察署檢察官於92年5 月7 日以92年度戒毒偵字第416 號為不
    起訴處分確定；又因施用毒品案件，經本院於93年4 月9 日
    以93 年 度訴字第597 號判決處有期徒刑10月確定，甫於94
    年4 月23日縮刑期滿執行完畢。詎其猶未悛悔，於前開強制
    戒治執行完畢釋放後5 年內，基於施用第1 級毒品之概括犯
    意，自95年4 月27日至同年月29日，在高雄縣梓官鄉○○村
    ○○路166 號住處，以注射針筒之方式，連續每日各施用第
    1 級毒品海洛因1 次。嗣於95年4 月30日下午5 時50分許，
    在其住處前為警查獲，並扣得其欲供己施用之海洛因1 包（
    淨重0.07公克，空包裝重0.24公克）。
二、案經高雄縣政府警察局岡山分局報告臺灣高雄地方法院檢察
    署檢察官偵查起訴。
    理  由
一、本件被告甲○○所犯係毒品危害防制條例第10條第1 項之施
    用第1 級毒品罪，其法定刑係死刑、無期徒刑、最輕本刑為
    3 年以上有期徒刑以外之罪，被告於準備程序進行中就被訴
    事實為有罪之陳述，經告知簡式審判程序之旨，並聽取其與
    檢察官之意見後，本院認無不得或不宜改依簡式審判程序進
    行之情事，爰依刑事訴訟法第273 條之1 第1 項規定，裁定
    本件由受命法官獨任改依簡式審判程序審理，合先敘明。
二、訊據被告甲○○對於前揭施用第1 級毒品海洛因之事實供承
    不諱，而其為警所採尿液經送以酵素免疫分析法初步篩檢，
    再以氣相層析質譜儀法確認結果，呈嗎啡陽性反應，此有臺
    灣檢驗科技股份有限公司濫用藥物尿液檢驗報告（報告編號
    ：KＺ000000000000）暨尿液採證檢驗對照表附卷可稽，又扣
    案白粉1 包經送鑑驗結果，含海洛因成分，淨重0.07公克，
    空包裝重0.24公克，有卷附法務部調查局95年7 月7 日調科
    壹字第220023646 號鑑定通知書可憑，此外復有查獲相片可
    資佐證，足徵被告之自白與事實相符，堪予採信。又被告有
    如上開事實欄所列前科紀錄，有臺灣高等法院被告前案紀錄
    表在卷可參，堪認被告確於前開強制戒治執行完畢釋放後5
    年內，再犯本件施用第1 級毒品海洛因之罪。綜上所述，本
    案事證明確，被告犯行堪以認定，應依法論科。
三、按行為後法律有變更者，適用行為時之法律，但行為後之法
    律有利於行為人者，適用最有利於行為人之法律，刑法第2
    條第1 項定有明文。本件被告行為後，95年7 月1 日施行之
    新刑法，業已刪除第56條關於連續犯之規定，此刪除雖非犯
    罪構成要件之變更，但已影響行為人刑罰之法律效果，自屬
    法律有變更，而被告於舊法時期所為數次施用第1 級毒品犯
    行，如依修正前之連續犯規定論以一罪，僅得加重其刑至二
    分之一，倘依新法則均應數罪分別論斷而併罰，其刑度較依
    連續犯規定論以一罪之結果為重，是以舊法對被告較有利；
    其次，前開新施行刑法之第47條關於累犯之規定亦有修正，
    此雖非犯罪構成要件之變更，但已影響行為人刑罰之法律效
    果，亦應屬法律有變更，而依被告之前科紀錄觀之，不論依
    修正前或修正後之第47條規定，此次犯行均構成累犯而應加
    重其刑，舊法並無不利於被告之情形。按新舊法比較時，應
    就罪刑有關之共犯、未遂犯、連續犯、牽連犯、結合犯以及
    累犯加重、自首減輕、暨其他法定加減原因、與加減例等一
    切情形，綜其全部之結果，而為比較，再適用有利於行為人
    之法律處斷，且應就罪刑有關之一切情形，比較其全部之結
    果，而為整個之適用，不能割裂而分別適用有利益之條文，
    最高法院24年度上字第4634號、27年度上字第2615號判例業
    已明揭其旨。本件被告行為後之法律既有如上之變更，經綜
    合比較結果，適用舊法應對於被告較為有利，是應依刑法第
    2 條第1 項前段規定適用舊法。核被告所為，係犯毒品危害
    防制條例第10條第1 項之施用第1 級毒品罪。被告持有海洛
    因之低度行為為其施用海洛因之高度行為所吸收，毋庸另論
    。被告先後數次施用海洛因行為之時間緊接，所犯構成要件
    相同，顯係基於概括犯意而為，應依刑法修正前第56條連續
    犯規定論以一罪，並加重其刑。又被告有如上開事實欄所列
    前科紀錄，業如前述，其於有期徒刑執行完畢後5 年內，再
    犯本件有期徒刑以上之罪，為累犯，應依刑法修正前第47條
    規定遞加重其刑。茲審酌被告前因施用毒品案件，經觀察、
    勒戒及強制戒治、判刑後，猶未悛悔而再為本件施用毒品犯
    行，足見其毒癮匪淺，然念其犯後尚能供承犯行，態度良好
    ，且毒癮戒絕確實不易，又其施用毒品乃戕害自身健康而未
    直接危害他人，以及犯罪之手段、所生危害等一切情狀，量
    處如主文所示之刑，以資懲儆。扣案海洛因1 包（淨重0.07
    公克，空包裝重0.24公克，送驗結果業如前述，又其包裝應
    無法與毒品完全析離而應整體視為毒品），乃被告欲供己施
    用之毒品，業經其供明在卷，核與本案具有關連性，應依毒
    品危害防制條例第18條第1 項前段規定，諭知沒收銷燬之。
據上論斷，應依刑事訴訟法第273 條之1 第1 項、第299 條第1
項前段，毒品危害防制條例第10條第1 項、第18條第1 項前段，
刑法第2 條第1 項前段、第11條、修正前第56條、修正前第47條
，判決如主文。
本案經檢察官乙○○到庭執行職務。
中    華    民    國    95    年    7     月    31    日
                        鳳山刑事第二庭法  官 譚德周
以上正本證明與原本無異。
如不服本判決，應於收受送達後10日內向本院提出上訴書狀。
中    華    民    國    95    年    7     月    31    日
                                      書記官 廖美玲
附錄法條：毒品危害防制條例第10條第1 項
毒品危害防制條例第10條
施用第一級毒品者，處 6 月以上 5 年以下有期徒刑。
施用第二級毒品者，處 3 年以下有期徒刑。


司法院資訊處製作；財團法人民間司法改革基金會備份。
